最　高　行　政　法　院　判　決
　　　　　　　　　　　　　94年度判字第00914號
上　訴　人　震昌工程股份有限公司
代　表　人　甲○○
被 上訴 人　財政部臺灣省北區國稅局
代　表　人　許虞哲
　　　　　　　　　　　　 （送達代收人 黃淑貞
上列當事人間因營業稅事件，上訴人對於中華民國92年12月16日
臺北高等行政法院91年度訴字第3705號判決，提起上訴，本院判
決如下：
    主  文
上訴駁回。
上訴審訴訟費用由上訴人負擔。
    理  由
壹、本件上訴人主張：查上訴人與正城建設開發股份有限公司簽
    訂建造坐落臺北縣淡水鎮○○段207號等土地上8層樓建物，
    由上訴人分包給建瑩工程有限公司（下稱建瑩公司）及華心
    工程有限公司（下稱華心公司）之土方開挖及安全措施等工
    程，有臺北縣政府核發之建照、工程結算驗收證明書及使用
    執照可證，被上訴人亦承認上訴人有進貨之事實。建瑩公司
    及華心公司皆自民國（下同）78年間開始營業，訴願決定書
    說明2家公司自81年至84年間，銷貨虛開不實發票，進貨取
    得虛設行號發票扣抵銷項稅額，如果屬實，為何該4年間，
    稽徵機關未將其購票證收回，暫停其營業。且上訴人在交易
    前，即向2家公司索取營利事業登記證及完稅稅單作為資料
    建檔，其中亦無發現任何不法，至於華心及建瑩2家公司是
    否為虛設行號實非上訴人能力所能知曉。依照行政法院80年
    度判字第1574號判決意旨，不應逕予認定上訴人有逃漏稅事
    實，予以追繳稅款或科罰。次查82年5月份、6月份營業稅申
    報書華心公司申報銷項稅額為新臺幣（下同）971,691元，
    進項稅額為839,066元，當月份自繳稅額為132,625元（該公
    司業已繳納），建瑩公司申報銷項稅額為1,223,786元，進
    項稅額為915,978元，當月份自繳稅額為307,807元（該公司
    業已繳納）。上訴人認以現金付款，並非法所不許，故自不
    得以上訴人未提出付款證明，逕行認定無實際交易存在。且
    上訴人若無支付進項稅額與華心及建瑩2家公司，該2家公司
    何有繳納稅款之事實。再者依行政法院85年度判字第216號
    判決意旨，法院公文書僅說明有開立不實統一發票之情形，
    不能據以推定收受發票之營利事業有違章事實。該判決亦對
    貨款付款事實不能舉證資金流程，而以現金付款，非法所不
    許，故自不得以上訴人未提出付款證明逕行認定無實際交易
    存在。另根據司法院釋字第337號解釋，稅務機關應以營業
    人有虛報進項稅額並因而逃漏稅款者，才能據以追繳稅款及
    處罰。因此，營業人有進貨事實而取得非實際交易對象發票
    申報扣抵者，縱使開立發票為一虛設的公司行號，但假如該
    虛設行號已申報繳納該等發票的營業稅額，則營業人持其發
    票申報扣抵即無逃漏稅款可言。綜上所述，本案並無欠稅，
    被上訴人對上訴人補稅及處罰鍰，顯有違誤，爰請求廢棄原
    判決。
貳、被上訴人則以：查上訴人於82年5月、6月間購進土方工程等
    ，金額計3,000,000元，涉嫌未依規定取得合法憑證，竟取
    得虛設行號華心公司及建瑩公司所開立之發票作為進項憑證
    扣抵銷項稅額，案經宜蘭縣財稅警聯合查緝執行小組據臺北
    市稅捐稽徵處通報於87年5月5日查得，有案附談話筆錄、統
    一發票、工程合約書、查核清單及臺灣臺北地方法院檢察署
    檢察官86年偵字第1332號、第15號及偵緝字第738號起訴書
    等相關資料影本在卷可稽，違章事實洵堪認定。次查侯榮華
    、許朝宗等人共同基於圖利自己及幫助他人逃漏稅捐之概括
    犯意，虛設華心、建瑩等公司，且明知該等公司並無進貨、
    銷貨事實，竟互助取得該等虛設公司名義開立之統一發票，
    作為進項稅額，復大量虛開不實之統一發票販售予他人，幫
    助他人逃漏營業稅，足生損害於稅務機關對於稅籍之管理及
    稅金徵收之損害之情事，業經臺灣臺北地方法院檢察署檢察
    官認定起訴在案，有該檢察署檢察官86年度偵字第1332號、
    第15號及偵緝字第738號起訴書影本一份在卷足憑。又建瑩
    公司自81年6月至84年12月間取得之進項憑證來自虛設行號
    廣合堂有限公司、立慶實業有限公司、勝瑞實業有限公司
    、采桓興業有限公司、頂誠企業有限公司、總嚴企業有限公
    司、華心工程有限公司、賢怡貿易有限公司、亨利泰企業有
    限公司等公司虛開不實發票3,844張，金額185,768,598元，
    虛報扣抵營業稅9,288,430元，又其同期間虛開不實發票680
    張，金額高達442,398,686元予虛設行號黃埔開發股份有限
    公司、采桓興業有限公司、頂誠企業有限公司、總嚴企業有
    限公司，互開發票沖抵進、銷項帳，製造正常營業之假象，
    以供販售發票圖利之事實，有營業人設立異動資料、統一發
    票扣抵聯、異常查核清單、虛設行號集團負責人、股東明細
    表等附卷可參，且建瑩公司及華心公司為虛設行號，亦經最
    高行政法院91年度判字第1496號判決認定在案。從而，華心
    、建瑩等2家公司為一無實際營業，係逃漏稅捐之虛設廠商
    ，上訴人自無與其交易之可能。另本件華心、建瑩等2家虛
    設公司雖有開立發票予上訴人並按期申報，惟據其上開以虛
    抵虛方式逃漏稅捐，致政府未能收到應收之稅款，且上訴人
    亦未能說明其實際營業人，使稽徵機關得據以追補應收到之
    稅款，依財政部87年1月17日臺財稅第871925410號函及行政
    法院87年7月份庭長評事聯席會議決議意旨，華心、建瑩等2
    家虛設公司自難謂業已依法報繳稅款。況自本件系爭交易金
    額高達3,000,000元，上訴人竟全部以現金支付作帳，顯與
    一般商業習慣未合，益足徵原處分，並無不當。至上訴人主
    張各節，前經原審詳為審酌論駁在案，其為判決確定之事實
    ，並無有違背法令，要難符合行政訴訟法第242條規定之要
    件，是所訴核不足採，爰請求駁回上訴。
參、原審斟酌全辯論意旨及調查證據之結果，以：上訴人於82年
    5月、6月間購進土方工程等，金額計300萬元，取得華心公
    司及建瑩公司所開立之發票作為進項憑證扣抵銷項稅額，有
    談話筆錄、統一發票4紙、工程合約書2份、查核清單等影本
    在卷可考，且為上訴人所不爭執，洵堪認定。次查，侯榮華
    、許朝宗等人共同基於圖利自己及幫助他人逃漏稅捐之概括
    犯意，虛設華心、建瑩等公司，且明知該等公司並無進貨、
    銷貨事實，竟互助取得該等虛設公司名義開立之統一發票，
    作為進項稅額，復大量虛開不實之統一發票販售予他人，幫
    助他人逃漏營業稅，足生損害於稅務機關對於稅籍之管理及
    稅金徵收之損害之情事，業經臺灣臺北地方法院檢察署檢察
    官認定起訴在案，有該檢察署檢察官86年度偵字第1332號、
    第15號及偵緝字第738號起訴書影本在卷足憑。又建瑩公司
    自81年6月至84年12月間取得之進項憑證來自虛設行號廣合
    堂有限公司、立慶實業有限公司、勝瑞實業有限公司、釆
    桓興業有限公司、頂誠企業有限公司、總嚴企業有限公司、
    華心工程有限公司、賢怡貿易有限公司、亨利泰企業有限公
    司等公司虛開不實發票3,844張，金額185,768,598元，虛報
    扣抵營業稅9,288,430元，又其同期間虛開不實發票680張，
    金額高達442,398,686元予虛設行號黃埔開發股份有限公司
    、釆桓興業有限公司、頂誠企業有限公司、總嚴企業有限公
    司，互開發票沖抵進、銷項帳，製造正常營業之假像，以供
    販售發票圖利之事實，有營業人設立異動資料、統一發票扣
    抵聯、異常查核清單、虛設行號集團負責人、股東明細表等
    附卷可參，又建瑩公司及華心公司為虛設行號，亦經最高行
    政法院91年度判字第1496號判決認定在案。從而，華心、建
    瑩等2家公司為一無實際營業，係逃漏稅捐之虛設廠商，上
    訴人自無與其交易、依法報繳營業稅之可能。另上訴人雖主
    張工程款均係由淡水第一信用合作社所提領，惟參以該合作
    社所提領日期及金額，核與系爭統一發票所示日期及金額，
    並非相符；且該工程價款，除工資外尚有其他工程款，上訴
    人竟全部均以現金支付作帳，則其有規避稅捐機關調查之企
    圖至為明顯，亦與經驗法則有違。再者，上訴人既無向虛設
    行號進貨並支付進項稅額之事實，又未能證明確有支付進項
    稅額予實際銷貨之營業人，並經稅捐稽徵機關查明該稅額已
    依法報繳，被上訴人依行為時營業稅法第19條第1項第1款規
    定，就其取得不得扣抵憑證扣抵銷項稅額部分，追補稅款，
    並依行為時營業稅法第51條第5款規定補稅並處罰，並無不
    合。另姑不論建瑩公司及華心公司就相關營業稅有無以其他
    虛設行號採互開發票沖抵進、銷項帳方式，致國庫並無實際
    收到稅款，或即使如上訴人稱已繳納部分稅款，然依營業稅
    法第19條第1項第1款及第33條第1款規定，營業人雖有進貨
    事實，惟不依規定取得交易對象開立之進項憑證，而取得非
    交易對象開立之進項憑證，申報扣抵銷項稅額時，該項已申
    報扣抵之銷項營業稅額顯未依法繳納，仍應依營業稅法第19
    條第1項第1款規定，就其取得不得扣抵憑證扣抵銷項稅額部
    分，追補該項不得扣抵之銷項稅款。又我國現行加值型營業
    稅係就各個銷售階段之加值額分別予以課稅之多階段銷售稅
    ，各銷售階段之營業人皆為營業稅之納稅義務人。故該非交
    易對象之人是否已按其開立發票之金額報繳營業稅額，並不
    影響本件營業人補繳營業稅之義務，此有最高行政法院87年
    7月份第1次庭長評事聯席會議決議可參。從而，縱虛設行號
    之建瑩公司、華心公司有繳納部分稅款，本件被上訴人對上
    訴人補徵營業稅，仍屬有理。末查，任何公司行號成立後，
    在被查獲有違法情事前，稅捐機關尚無拒絕發給統一發票之
    權責，而上訴人與何人為實際交易，僅上訴人知悉，建瑩公
    司及華心公司既為虛設行號，則上訴人自不可能與其為實際
    交易，上訴人猶取得其販賣之發票作為進項憑證申報，則上
    訴人自有過失，上訴人依行為時營業稅法第51條第5款規定
    按所漏營業稅額處7倍之罰鍰，亦無不合。綜上所述，本件
    原處分並無違誤，訴願決定予以維持，亦無不合，乃判決駁
    回上訴人在原審之訴。
肆、本院查：（一）、按「營業人當期銷項稅額，扣減進項稅額
    後之餘額為當期應納或溢付營業稅額。」、「營業人左列進
    項稅額不得扣抵銷項稅額。一、購進之貨物或勞務未依規定
    取得並保存第33條所列之憑證者。」、「營業人以進項稅額
    扣抵銷項稅額者，應具有載明其名稱地址及統一編號之左列
    憑證。一、購買貨物或勞務時，所取得載有營業稅額之統一
    發票。」、「納稅義務人，有左列情形之一者，除追繳稅款
    外，按所漏稅額處1倍至10倍罰鍰，並得停止其營業：‧‧
    五、虛報進項稅額者。」及「對外營業事項之發生，營利事
    業應於發生時自他人取得原始憑證，如進貨發票或給與他人
    原始憑證，如銷貨發票。給與他人之憑證，應依次編號並自
    留存根或副本。」為行為時營業稅法第15條第1項、第19條
    第1項第1款、第33條第1款、第51條第5款及稅捐稽徵機關管
    理營利事業會計帳簿憑證辦法第21條所明定。本件上訴人於
    82年5月、6月間購進土方工程等，金額計3,000,000元，未
    依規定取得合法憑證，卻取得虛設行號建瑩公司及華心公司
    所開立之統一發票4紙，作為進項憑證，申報扣抵銷項稅額
    ，致逃漏營業稅150,000元，案經臺北市稅捐稽徵處於87年5
    月5日通報宜蘭縣財稅警聯合查緝執行小組查獲，移由原宜
    蘭縣稅捐稽徵處補徵營業稅150,000元，並按所漏稅額處7倍
    之罰鍰計1,050,000元。上訴人不服，申請復查，未獲變更
    ，向臺灣省政府提起訴願經移轉管轄到財政部，經91年7月
    16日臺財訴字第0911354434號訴願駁回，上訴人猶未甘服，
    乃提起本件行政訴訟。原判決關於本件上訴人於82年5月、6
    月間購進土方工程等，金額計3,000,000元，未依規定取得
    合法憑證，卻取得虛設行號建瑩公司及華心公司所開立之統
    一發票4紙，作為進項憑證，申報扣抵銷項稅額，致逃漏營
    業稅150,000元之違章事實，以及上訴人在原審之主張如何
    不足採等事項均已詳為論斷。認本件原處分認事用法，均無
    違誤，維持原處分及訴願決定，而駁回上訴人在原審之訴，
    其所適用之法規與該案應適用之現行法規並無違背，與解釋
    判例，亦無牴觸，並無所謂原判決有違背法令之情形；又證
    據之取捨與當事人所希冀者不同，致其事實之認定亦異於該
    當事人之主張者，不得謂為原判決有違背法令之情形。（二
    ）、上訴人對於業經原判決詳予論述不採之事由再予爭執，
    核屬法律上見解之歧異，要難謂為原判決有違背法令之情形
    。本件上訴論旨，仍執前詞，指摘原判決違誤，求予廢棄，
    難認有理由，應予駁回。
據上論結，本件上訴為無理由，爰依行政訴訟法第255條第1項、
第98條第3項前段，判決如主文。
中    華    民    國    94    年    6    月    23     日
                  第二庭審判長法  官　葉　振　權
                              法  官  林  茂  權
                              法  官　劉　鑫　楨
                              法  官　吳　明　鴻
                              法  官　梁　松　雄
以  上  正  本  證  明  與  原  本  無  異
中    華    民    國    94    年    6    月    23     日
　　　　　　　　　　　　　　　書記官　陳　盛　信
